【裁判字號】    95,交聲,413
【裁判日期】    950630
【裁判案由】    違反道路交通管理處罰條例聲明異議
【裁判全文】
臺灣士林地方法院交通事件裁定         95年度交聲字第413號
原處分機關  交通部公路總局臺北區監理所板橋監理站
異  議  人
即受處分人  乙○○
上列受處分人因違反道路交通管理處罰條例案件，對於交通部公
路總局臺北區監理所板橋監理站民國95年5 月18日所為之處分（
原處分案號：板監裁字裁41-C00000000號），聲明異議，本院裁
定如下：
    主  文
原處分撤銷。
乙○○不罰。
    理  由
一、原處分意旨略以：異議人即受處分人乙○○騎乘車牌號碼L6
    W-236 號重型機車，於民國95年2 月8 日21時30分許（違反
    道路交通管理事件裁決書誤載為21時36分許），在臺北縣永
    和市○○路與宜安路有燈光號誌管制之交岔路口處，經警攔
    停舉發闖紅燈，故依違反道路交通管理處罰條例第53條、第
    63條第1 項第3 款，違反道路交通管理事件統一裁罰基準及
    處理細則第43、44、61條規定，逕行裁處異議人罰鍰新臺幣
    4,500 元，並記違規點數3 點云云。
二、異議意旨略以：被舉發當時伊不在現場，疑似身分證遭人冒
    用，伊不認識L6W-236 號重型機車之車主，舉發通知單上不
    是伊的簽名等語。
三、本院查：
  (一)證人即本件舉發員警甲○○於本院95年6 月22日訊問時具結
    證稱：舉發通知單上面記載違規時間為21時30分是伊寫的，
    可能是筆誤，伊應該是上午9 時在臺北縣永和市○○路100
    號前的違規地點，因為伊指揮交通的勤務是在當天上午7 時
    到9 時，沒有看過到庭異議人的印象，也回想不起當初舉發
    時車子的車型等語，可見舉發員警並不能確定當時舉發之機
    車駕駛人即為異議人。
  (二)異議人所有之機車為ANI-698 號，此據本院當庭勘驗異議人
    提出之ANI-698 號機車行車執照屬實，該車車號與系爭之L6
    W-236 號機車車號相去甚遠，舉發員警當無筆誤之可能。參
    以異議人於本院訊問時陳稱：伊所有之ANI-698 號機車都是
    伊在使用，沒有借給別人，伊沒有騎過L6W-236 號機車，亦
    不認識該車車主等語，可見異議人於本件舉發時地是否確有
    上揭違規情事，實有疑問。
  (三)本院命異議人當庭書寫其姓名10次，經以之與異議人本案之
    前提出之書狀及送達證書上之簽名相核對之結果，其字跡之
    筆順、勾捺、運筆並無明顯不同，但以之與前開台北縣警察
    局舉發違反道路交通管理事件通知單影本上之乙○○署押核
    對之結果，則有顯著之差異，堪認該舉發通知單上「乙○○
    」之署押，並非異議人所為。復參以證人甲○○證稱：伊舉
    發的程序是請違規人出示證件，核對身分無誤後才開單等語
    。則異議人辯稱其身分證疑似遭人冒用等語，應堪信為真實
    。
四、綜上所述，異議人辯稱其並無原處分所指之違規行為，應可
    採信。原處分機關未經詳查，遽以異議人有上開違規行為，
    而依道路交通管理處罰條例第53條、第63條第1 項第3 款規
    定予以裁罰，應有未洽。異議人不服，聲明異議，為有理由
    ，應依法將原處分撤銷，並為異議人不罰之諭知。
據上論斷，應依道路交通管理處罰條例第87條第2 項，道路交通
案件處理辦法第20條前段，裁定如主文。
中    華    民    國    95    年    6     月    30    日
                  交通法庭法  官  周群翔
以上正本證明與原本無異。
如不服本裁定應於送達後5 日內向本院提出抗告狀。
                          書記官  劉育君
中    華    民    國    95    年    6     月    30    日


司法院資訊處製作；財團法人民間司法改革基金會備份。
